ACORDAO-COMPLETO-2435299

ACÓRDÃO DE RELAÇÃO

ACÓRDÃO DE RELAÇÃO 11697/2020 ATA 37/2020 - PRIMEIRA CÂMARA

Acórdão 11697/2020-TCU-Primeira Câmara
Trata-se de recursos de reconsideração interpostos por Paulo Celso dos Reis Gomes e pela Fundação Universidade de Brasília (FUB) contra os itens 9.1 e 9.2 do Acórdão 7300/2020-TCU-Primeira Câmara, por meio do qual esta Corte de Contas julgou irregulares as contas do Sr. Edeijavá Rodrigues Lira, ex-diretor da Fundação Universitária de Brasília (Fubra) , e o imputou débito solidário com a Fundação Universidade de Brasília - FUB (peça 47) .
Considerando que o Sr. Paulo Celso dos Reis Gomes não figura nos autos como responsável nem como interessado, de modo que não é considerado parte no processo, não estando, portanto, apto para praticar atos processuais, conforme arts. 144, §§ 1º e 2º, e 145, caput, do Regimento Interno/TCU;
Considerando que, no voto condutor do Acórdão 7300/2020-TCU-Primeira Câmara, se registrou que a Fundação de Gestão e Inovação (FGI) havia sido extinta e que o Sr. Paulo Celso dos Reis Gomes não a representava à época das irregularidades (peça 48, item 6) ;
Considerando que, nesse sentido, nota-se que houve falha na expedição de notificação acerca do Acórdão 7300/2020-TCU-Primeira Câmara ao Sr. Paulo Celso dos Reis Gomes, o que se deu mediante o Ofício 37.672/2020- TCU/Seproc (peças 56 e 57) ;
Considerando que a FUB foi regularmente notificada, em 21/7/2020 (peça 54) , da deliberação recorrida, e somente compareceu aos autos em 19/8/2020, oportunidade em que protocolizou seu recurso de reconsideração (peça 60) ;
Considerando que o prazo para a interposição desse recurso é de 15 (quinze) dias, nos termos do art. 285 do Regimento Interno do TCU;
Considerando que "a data de início do prazo é contada a partir do primeiro dia em que houver expediente no Tribunal", nos termos do art. 19, § 3º, da Resolução TCU 170/2004, o termo a quo para análise da tempestividade foi o dia 22/7/2020, sendo certo que o termo final para sua interposição se deu no dia 5/8/2020;
Considerando que o desfecho do Processo 2011.01.1.197166-8 da 1ª Vara Cível de Brasília (citado pela recorrente) impactará a fase de execução do presente processo, pois trata da liquidação dos bens da FGI, não sendo capaz de influenciar, nem mesmo em tese, a atribuição da irregularidade à recorrente, ocorrida mediante o Acórdão 7300/2020-TCU-Primeira Câmara, razão pela qual, não deve ser considerado como fato novo apto a ensejar o conhecimento do recurso interposto fora do prazo de quinze dias;
Considerando, portanto, que a recorrente busca afastar sua responsabilidade por meio de argumentos e teses jurídicas que, ainda que inéditos, não são considerados fatos novos por este Tribunal;
Considerando, por fim, que a tentativa de se provocar a pura e simples rediscussão de deliberações do TCU com base em discordância com as conclusões deste Tribunal não se constitui em fato ensejador do conhecimento do recurso fora do prazo legal;
Os Ministros do Tribunal de Contas da União, quanto ao processo a seguir relacionado, ACORDAM, por unanimidade, com fundamento no art. 32, inciso I e parágrafo único, da Lei 8.443/1992, e nos arts. 143, inciso IV, alínea "b", e § 3º, 277, inciso I, e 285, caput e § 2º, do Regimento Interno do TCU, de acordo com os pareceres emitidos nos autos, em:
a) não conhecer do recurso de reconsideração interposto por Paulo Celso dos Reis Gomes, em razão da ausência de legitimidade recursal; 
b) tornar sem efeito a notificação contida no Ofício 37.672/2020-TCU/Seproc, encaminhada indevidamente ao Sr. Paulo Celso dos Reis Gomes devido à extinção da Fundação de Gestão e Inovação (FGI) , em razão de não a representar à época das irregularidades, bem como em razão de a comunicação processual ter sido destinada à advogado sem poderes para representar a fundação;
c) não conhecer do recurso de reconsideração interposto pela Fundação Universidade de Brasília (FUB) , por restar intempestivo e não apresentar fatos novos; e
d) encaminhar cópia desta decisão, acompanhada da instrução da unidade técnica, aos recorrentes e aos órgãos/entidades interessados.
1. Processo TC-Processo 030.176/2016-6 (TOMADA DE CONTAS ESPECIAL) 
	1.1. Responsáveis: Edeijavá Rodrigues Lira (XXX.353.601-XX) ; Fundação Universidade de Brasília (00.038.174/0001-43) ; Fundação de Gestão e Inovação (03.151.583/0001-40) .
	1.2. Recorrentes: Paulo Celso dos Reis Gomes (XXX.843.361-XX) ; Fundação Universidade de Brasília (00.038.174/0001-43) .
	1.3. Entidade: Instituto Nacional de Colonização e Reforma Agrária.
	1.4. Relator: Ministro Vital do Rêgo.
	1.5. Representante do Ministério Público: Procurador Júlio Marcelo de Oliveira.
	1.6. Relator da deliberação recorrida: Ministro-Substituto Augusto Sherman Cavalcanti.
	1.7. Unidade Técnica: Secretaria de Recursos (Serur) .
	1.8. Representação legal: Danielle Salviano Barbosa; Melillo Dinis do Nascimento (OAB/DF 13.096) ; Carlos Henrique Ferreira Pontes e outros. 
	1.9. Determinações/Recomendações/Orientações: não há.

Primeira Câmara

Edeijavá Rodrigues Lira (XXX.353.601-XX); Fundação Universidade de Brasília (00.038.174/0001-43); Fundação de Gestão e Inovação (03.151.583/0001-40).

ACORDAO-COMPLETO-2530119

Acórdão 2042/2022 - Primeira Câmara

VITAL DO RÊGO

Danielle Salviano Barbosa; Melillo Dinis do Nascimento (OAB/DF 13.096); Carlos Henrique Ferreira Pontes e outros.

Procurador Júlio Marcelo de Oliveira.

TOMADA DE CONTAS ESPECIAL (TCE)

Secretaria de Recursos (Serur).